【裁判字號】    92,易,1053
【裁判日期】    920403
【裁判案由】    竊盜
【裁判全文】
臺灣板橋地方法院刑事判決                        九十二年度易字第一五三號
    公  訴  人  臺灣板橋地方法院檢察署檢察官
    被      告  乙○○
右列被告因竊盜案件，經檢察官聲請簡易判決處刑（九十一年度偵字第二一三五○號
），本院認不得以簡易判決處刑，改依通常程序判決如左：
    主  文
劉正雄無罪。
    理  由
一、公訴意旨略以：被告乙○○意圖為自己不法之所有，於民國（下同）九十一年十
    月十三日十九時許，在臺北縣新莊市○○路三六八號前，以自備機車鑰匙竊得甲
    ○○所使用之ＱＵ七─八九九號輕型機車供己騎乘，嗣為警於同年十一月二日八
    時三十分許，在台北縣新莊市○○街七十一巷五號查獲。因認被告涉有刑法第三
    百二十條第一項之竊盜罪嫌。
二、按犯罪事實應依證據認定之，無證據不得推定其犯罪事實，又不能證明被告犯罪
    者，應諭知無罪之判決；刑事訴訟法第一百五十四條及第三百零一條第一項分別
    定有明文。次按事實之認定，應憑證據，如未能發現相當證據，或證據不足以證
    明，自不能以推測或擬制之方法，以為裁判基礎，此有最高法院四十年臺上字第
    八六號判例可資參照。
三、公訴人認被告涉有上開犯行，無非係以被告於警訊及偵查中坦承不諱，核與被害
    人甲○○指述情節相符，並有贓物認領保管收據在卷可稽為其主要論據。訊據被
    告否認有於上開時地竊取被害人甲○○所有之ＱＵ七─八九九號輕型機車，辯稱
    ：我是在九十一年十一月二日早上六時許，在臺北市萬華區○○○路、武昌街口
    騎走該機車的等語。
四、經查：被告於警訊中供承：「我於九十一年十一月二日上午六時四十分許，於台
    北市○○○路與武昌街，以自備之機車鑰匙開啟，並騎至新莊市○○街七十一巷
    五號前停放」等語（見偵查卷第三頁反面），其於偵查中亦供稱：「（問：九十
    一年十月十三日晚上七時許，於新莊市○○路三六八號前竊取ＱＵ七─八九九號
    機車？）沒有。」、「（問：該車何來？）該車放在萬華環河南路武昌街口十幾
    天，我看沒有人騎，就用自己鑰匙開開看，可以發動就騎走。九十一年十一月二
    日早上六點多，用我的鑰匙開的」等語（見偵查卷第十七頁反面），其於本院審
    理中亦供承：「機車是在萬華環河南路武昌街口騎走的，機車的鑰匙電門鎖被破
    壞，隨便什麼鑰匙都可以啟動，我攔不到計程車，一時貪圖方便，就把機車騎走
    。是九十一年十一月二日上午六點多騎走車子的，是當天晚上被查獲，不是在起
    訴書上所寫的時間、地點偷車」等語，是被告自警訊、偵查迄本院審理中，其所
    供述情節均相符合，其並未曾自白有「於九十一年十月十三日十九時」，「在新
    莊市○○路三六八號前」竊取上開機車等情。又被害人甲○○於警訊中陳稱：「
    我於九十一年十月十三日十九時，在新莊市○○路三六八號前遭竊，九十一年十
    月十四日十六時向新莊分局丹鳳派出所報案」等語（見偵查卷第五頁反面），是
    被害人甲○○並未目睹被告有於「九十一年十月十三日十九時」，「在新莊市○
    ○路三六八號前」竊取上開機車，是被害人甲○○上開證言及贓物認領保管收據
    ，並不足以證明被告有於公訴意旨所指之時、地竊取上開機車之事實。此外，復
    查無其他證據足認被告有於「九十一年十月十三日十九時」，「在新莊是福營路
    三六八號前」竊取上開機車之事實，揆諸上開法文說明及判例意旨，公訴人起訴
    被告犯罪之事實要屬不能證明，爰依法為被告無罪之諭知。
五、至被告於九十一年十一月二日上午六時四十分許，在台北市○○○路與武昌街口
    ，以自備之機車鑰匙竊取由不詳人士所竊取後，由不詳人士所使用中而放置於台
    北市○○○路與武昌街口之上開機車之事實，與公訴人起訴之被告於九十一年十
    月十三日十九時許，在臺北縣新莊市○○路三六八號前，以自備機車鑰匙竊得甲
    ○○所有之上開機車之事實，兩者犯罪時間、犯罪地點均不相同，顯非屬同一犯
    罪事實，本院自無從就未經公訴人起訴之犯罪事實為審判；況被告於九十一年十
    一月二日上午六時四十分許，係在台北市○○○路與武昌街口竊取上開機車，其
    犯罪地並非在本院轄區，且被告住居所在臺北縣瑞芳鎮○○路二一０巷四號，亦
    非屬本院轄區，且被告於起訴時亦無在監執行之情事，是其犯罪地、住居所及所
    在地均非屬本院轄區，本院就其犯行亦無管轄權，附此敘明。
據上論斷，應依刑事訴訟法第三百零一條第一項，判決如主文。
本案經檢察官張慶林到庭執行職務。
中    華    民    國       九十二     年      四      月      三        日
                                      臺灣板橋地方法院刑事第四庭
                                          法  官    白  光  華
右正本證明與原本無異。
如不服本判決，應於判決送達後十日內，向本院提出上訴狀。
                                          書記官    劉  怡  君
中    華    民    國       九十二     年      四      月      四        日


司法院資訊處製作；財團法人民間司法改革基金會備份。
